【裁判字號】    89,易,1647
【裁判日期】    891004
【裁判案由】    損害債權
【裁判全文】
臺灣臺南地方法院刑事判決                        八十九年度易字第一六四七號
    公  訴  人  臺灣台南地方法院檢察署檢察官
    被      告  甲○○
    選任辯護人  呂郁斌
右列被告因損害債權案件，經檢察官提起公訴（八十九年度偵字第一七三○號），本
院判決如左：
    主  文
甲○○債務人於將受強制執行之際，意圖損害債權人之債權，而處分財產，處有期徒
刑肆月，如易科罰金以參佰元折算壹日。
    事  實
一、甲○○因積欠丙○○○票據債務新台幣（下同）九十一萬八千元，經丙○○○向
    本院聲請發支付命令，經本院於民國（下同）八十七年九月二十三日以八十七年
    度促字第三八五二六號核發支付命令，而於八十七年十二月三日該支付命令確定
    。詎甲○○於將受強制執行之際，意圖損害丙○○○之債權，竟將其所有之車牌
    號碼ＵＰ－８４５９號自用小客車，於八十八年七月十二日過戶登記予乙○○○
    ，足生損害於丙○○○之債權。
二、案經丙○○○訴請臺灣臺南地方法院檢察署檢察官偵查起訴。
    理  由
一、訊據被告甲○○固坦認有於八十八年七月十二日將上開自用小客車過戶登記予乙○○○之事實，惟矢口否認有何損害債權之犯行，辯稱：伊並不認識告訴人，與
    告訴人間並無任何債務關係，且該自用小客車本即為乙○○○所購，非伊所購，
    只是登記在伊名下云云，經查右揭事實業據告訴人丙○○○指訴綦詳，復有本院
    八十七年度促字第三八五二六號支付命令及確定證明書影本各一紙在卷可稽，上
    開自用小客車確為被告所有而於八十八年七月十二日過戶登記於乙○○○之事實
    ，亦有交通部公路局嘉義區監理所台南監理站八十九年二月二十三日（八九）嘉
    監南字第八九○二○九五號函檢送之ＵＰ─８４５９號汽車資料影本在卷足憑，
    被告於告訴人取得強制執行名義後（八十七年十二月三日），強制執行程序尚未
    終結前之期間，將上開自用小客車過戶登記予乙○○○，參以乙○○○為被告之
    婆婆，二人同居一處，乙○○○並不會開車等情，被告有損害債權人債權之意圖
    ，已甚明顯，又票據行為為不要因行為，即不以給付之原因為要素而得成立之行
    為，凡簽名於票據之人，不問原因如何，均須依票上所載文義負責，被告辯稱與
    告訴人間並無任何債務關係云云，自不足採，本件事證已臻明確，被告所辯顯係
    卸責之詞，委無可採，其犯行洵堪認定。
二、核被告甲○○債務人於將受強制執行之際，意圖損害債權人之債權，而處分其財
    產，所為係犯刑法第三百五十六條之損害債權罪。審酌被告欠債於先，故意處分
    財產於後，造成債權人追償無著，破壞誠信甚鉅，事後復設詞狡辯，毫無悔意等
    一切情狀，處如主文所示之刑，併諭知易科罰金之折算標準，以資懲儆。
據上論斷，應依刑事訴訟法第二百九十九條第一項前段、刑法第三百五十六條、第四
十一條，罰金罰鍰提高標準條例第一條前段、第二條，判決如主文。
本案經檢察官盧駿道到庭執行職務。
中      華      民      國      八十九      年      十      月    四    日
                                  臺灣臺南地方法院刑事第三庭
                                          法  官  吳孟良
右正本證明與原本無異。
如不服本判決，應於判決送達後十日內，向本院提出上訴狀。
                                          書記官  陳金堂
中      華      民      國      八十九      年      十      月    四    日
附錄本案論罪科刑法條全文：
刑法第三百五十六條：
債務人於將受強制執行之際，意圖損害債權人之債權，而毀壞、處分或隱匿其財產者
，處二年以下有期徒刑、拘役或五百元以下罰金。


司法院資訊處製作；財團法人民間司法改革基金會備份。
